【裁判字號】    89,易,900
【裁判日期】    891213
【裁判案由】    傷害等
【裁判全文】
臺灣雲林地方法院刑事判決                          八十九年度易字第九號
    公  訴  人  臺灣雲林地方法院檢察署檢察官
    被      告  乙○○
右列被告因傷害等案件，經檢察官提起公訴（八十九年度偵字第四三三五號），本院
判決如左︰
    主  文
乙○○傷害人之身體，累犯，處有期徒刑陸月，如易科罰金，以參佰元折算壹日；又
損壞他人之物，足以生損害於他人，累犯，處有期徒刑肆月，如易科罰金，以參佰元
折算壹日。應執行有期徒刑捌月，如易科罰金，以參佰元折算壹日。
    事  實
一、乙○○前因違反麻醉藥品管理條例案件，於民國（下同）八十年十月二十三日經
    臺灣高等法院判處有期徒刑五年六月，嗣經最高法院判決上訴駁回而確定，與其
    另犯之非法吸用化學合成麻醉藥品罪、經台灣板橋地方法院於八十年七月二十四
    日判處之有期徒刑六月，定執行刑為五年九月，自八十年十二月一日刑期起算，
    指揮書執畢日期為八十五年十一月二十日，於八十三年二月六日假釋出獄，經縮
    刑於八十五年十月十五日假釋期滿，竟不知悔改。緣乙○○之同居人甲○○欲與
    乙○○分手，並要求乙○○返還其贈與乙○○之手錶、行動電話等財物，因乙○
    ○未依約返還上開財物，甲○○乃於八十九年九月十九日中午打電話叫乙○○將
    上開財物拿回雲林縣古坑鄉○○村○○路六六號乙○○之住處，甲○○並於同日
    十四時在上址二樓與乙○○發生爭執，乙○○竟惱羞成怒，基於傷害甲○○身體
    之犯意，徒手毆打甲○○，致甲○○受有額部二公分直徑之瘀傷、上、下嘴唇各
    ○‧五公分直徑之挫傷、前胸六×○‧五公分之挫傷、右膝及左膝各三公分直徑
    之瘀傷等傷害。事隔約半個小時後，乙○○又另行基於損壞甲○○物品之犯意，
    於同一地點，持鐵鎚將甲○○所有之電視螢光幕、化妝台鏡子及茶几上之玻璃打
    破，另將冷氣機之出風口塑膠葉片即電源線剪斷（起訴事實誤認冰箱亦遭毀棄，
    至於洗衣機則尚未至喪失全部或一部效用之情形，詳如後述），而使右開物品喪
    失全部之效用，足以生損害於甲○○。
二、案經被害人甲○○訴由雲林縣警察局斗南分局報告台灣雲林地方法院檢察署檢察
    官偵查起訴。
    理  由
一、訊據被告乙○○固坦承於右揭時、地與告訴人甲○○發生爭執，之後並持鐵鎚毀
    損告訴人所有之電視、冷氣機及茶几上之玻璃等情不諱，惟辯稱：伊只有打甲○
    ○二個耳光，甲○○身上其他的傷，都是甲○○自己偽造文書的，至於化妝台是
    伊出錢買的云云。惟查：
    （一）告訴人受有如右開犯罪事實欄所載之傷害，有行政院衛生署雲林醫院八十
          九年九月十九日雲醫診字第五七三六號甲○○驗傷診斷書一紙附卷可稽，
          核與告訴人於本院審理中所指訴：「被告不只打我二個耳光而已，被告是
          一拳先打到我的額頭，我就倒地，於是我就拿東西丟被告，他又一拳打過
          來，打到我左眼，又打到我嘴角，另被告用手掌打我的胸口上方，手部是
          我抵抗被告時所受傷的，而膝蓋是被被告打倒在地時受傷的，被告都是用
          拳頭打我的」等情節相符。被告雖辯稱：伊只有打甲○○二個耳光，朱明
          玉身上其他的傷，都是甲○○自己偽造文書的，且甲○○曾向伊兄嫂提到
          ，甲○○要找人把甲○○弄傷後，再把受傷賴到伊頭上，要伊用六十萬元
          和解云云，姑且不論僅僅二個耳光如何能造成告訴人受有如犯罪事實欄所
          載之傷害，即經本院訊問被告：「你打傷告訴人後，告訴人是否馬上要求
          你賠他六十萬元」，被告答稱：「在案發後十多天，告訴人有打電話給我
          兄嫂，說要我賠償六十萬元」等語，果若告訴人所受之傷害係在本案案發
          十多天後，由告訴人找人將告訴人打傷，告訴人如何於本案案發當天取得
          行政院衛生署雲林醫院所出具之驗傷診斷書？是被告所辯，顯屬避重就輕
          之詞，不足採信。
    （二）被告雖辯稱：化妝台是伊出錢買的云云，惟本件化妝台為告訴人甲○○所
          出錢購買，業據告訴人指訴歷歷，且被告於警訊及偵查中均供稱：化妝台
          不是我的等語，被告固於本院審理中翻異前供，辯稱：化妝台是伊出錢買
          的，伊於警訊及偵查中之所以說化妝台是告訴人所有的，是因當時伊沒有
          想到該化妝台是伊買的云云，惟被告既無法舉證證明本件化妝台確係由其
          出錢購買，故其所辯無非卸責之詞，委無足採。
     綜上所述，被告所辯，純屬飾詞狡辯之詞，不足憑信。此外，復有遭毀損之電
     視、冷氣機及化妝台鏡子之相片各乙幀在卷可憑。本件事證明確，被告傷害他
     人身體及毀損他人器物之犯行均堪予認定。
二、按刑法第三百五十四條之毀損罪，以使所毀損之物，失其全部或一部之效用為構
    成要件，最高法院四十七年台非字第三四號著有判例可稽。依卷附照片所示，本
    件電視機之螢幕已遭砸毀而無法收視、冷氣機電源線遭剪斷而無法通電、化妝台
    之鏡子亦完全遭到砸毀，而茶几之玻璃桌面遭被告以鐵鎚敲破而無法使用，復經
    被告供承在卷，是被告毀損上開器物之行為，顯已令上開器物均完全喪失其效用
    。至公訴人認洗衣機亦遭毀損云云，依被告於本院中之供承及卷附之洗衣機照片
    所示，本件洗衣機僅其蓋板遭被告拔起，蓋板既未遭到毀損，則將蓋板放回原位
    後，洗衣機當仍能正常運作，其效用並無全部或一部喪失之情形，是起訴書認定
    本件洗衣機亦遭到被告毀損，容有未洽；又起訴書認為冰箱亦遭毀損乙節，無非
    以告訴人具狀向台灣雲林地方法院檢察署提出告訴時之告訴狀所載為其依據，然
    告訴人於警訊及偵、審中既未指訴冰箱有遭被告毀損，亦無冰箱之毀損照片以供
    本院審酌，且被告亦未自白其有毀損告訴人之冰箱，故公訴人就此部分予以起訴
    ，亦有誤會。核被告所為，係犯刑法第二百七十七條第一項之傷害罪及第三百五
    十四條之毀損器物罪，被告雖先後毀損多項器物，惟屬一個毀損犯意內之接續多
    次行為，而侵害一個法益，為接續犯，應以一罪論。被告所犯上開二罪間，犯意
    各別，行為互異，應分論併罰。又查：被告前因違反麻醉藥品管理條例案件，於
    八十年十月二十三日經臺灣高等法院判處有期徒刑五年六月確定，嗣經最高法院
    判決上訴駁回而確定，與其另犯之非法吸用化學合成麻醉藥品罪、經台灣板橋地
    方法院於八十年七月二十四日判處之有期徒刑六月，定執行刑為五年九月，自八
    十年十二月一日刑期起算，指揮書執畢日期為八十五年十一月二十日，於八十三
    年二月六日假釋出獄，經縮刑於八十五年十月十五日假釋期滿，以已執行完畢論
    ，此有台灣高等法院被告乙○○全國前案紀錄表在卷可按，其受有期徒刑之執行
    完畢，於五年以內再犯有期徒刑以上之上開二罪，均為累犯，各依刑法第四十七
    條之規定加重其刑。爰審酌被告身強體壯，不思以溝通取代肢體衝突，竟對婦女
    暴力相向，且犯後仍空言狡辯，顯見其犯後態度不佳，再參以被告犯罪之動機、
    手段、品行不佳、智識程度及犯罪所生之損害等一切情狀，分別量處如主文所示
    之刑，並參照司法院大法官會議釋字第三六六號解釋意旨，分別諭知易科罰金之
    標準，並定其應執行之刑，以資懲儆。
據上論斷，應依刑事訴訟法第二百九十九條第一項前段，刑法第二百七十七條第一項
、第三百五十四條、第四十七條、第四十一條、第五十一條第五款，罰金罰鍰提高標
準條例第一條前段、第二條，判決如主文。
本案經檢察官徐維嶽到庭執行職務。
中      華      民國      八十九      年    十二    月    十三    日
                                         臺灣雲林地方法院刑事第二庭
                                             法  官  倪  彰  鴻
右正本證明與原本無異。
如不服本判決，應於判決送達後十日內向本院提出上訴狀( 應附繕本 )。
                                             書記官  李  松  坤
中      華      民      國      八十九      年    十二    月    十三    日
刑法第二百七十七條
  傷害人之身體或健康者，處三年以下有期徒刑、拘役或一千元以下罰金。
  犯前項之罪因而致人於死者，處無期徒刑或七年以上有期徒刑，致重傷者，處三年
  以上十年以下有期徒刑。
刑法第三百五十四條
毀棄、損壞前二條以外之他人之物，或致令不堪用，足以生損害於公眾或他人者，處
二年以下有期徒刑、拘役或五百元以下罰金。


司法院資訊處製作；財團法人民間司法改革基金會備份。
